【裁判字號】    97,訴,238
【裁判日期】    970430
【裁判案由】    違反毒品危害防制條例
【裁判全文】
臺灣嘉義地方法院刑事判決               97年度訴字第238號
公  訴  人  臺灣嘉義地方法院檢察署檢察官
被      告  甲○○
                    現另案於臺灣嘉義監獄鹿草分監執行中
上列被告因違反毒品危害防制條例案件，經檢察官提起公訴（97
年度毒偵字第279號），被告於準備程序期日就被訴事實為有罪
陳述，本院合議庭裁定由受命法官獨任進行簡式審判程序，判決
如下：
    主  文
甲○○施用第一級毒品，累犯，處有期徒刑壹年，扣案之第一級
毒品海洛因拾伍包（含袋總重參拾柒點參柒公克）均沒收銷燬，
扣案如附表編號1、3、4所示物品均沒收；又施用第二級毒品，
累犯，處有期徒刑捌月，扣案之第二級毒品甲基安非他命伍包（
含袋總重貳拾柒點肆伍公克）均沒收銷燬，扣案如附表編號2、3
、5所示物品均沒收。應執行有期徒刑壹年陸月，扣案之第一級
毒品海洛因拾伍包（含袋總重參拾柒點參柒公克）及第二級毒品
甲基安非他命伍包（含袋總重貳拾柒點肆伍公克）均沒收銷燬，
扣案如附表編號1至5所示物品均沒收。
    事  實
一、甲○○前於民國92年間因施用毒品案件，經法院裁定觀察、
    勒戒後，認為有繼續施用毒品傾向，復經裁定令入戒治處所
    施以強制戒治，嗣因無繼續戒治必要，經法院裁定停止戒治
    ，所餘戒治期間交付保護管束，於93年3月30日保護管束期
    滿未經撤銷停止戒治，視為強制戒治執行完畢釋放，復因犯
    轉讓毒品罪經本院於92年11月11日以92年度訴字第413號判
    決處有期徒刑1年4月確定，又因犯施用第一級毒品罪及第二
    級毒品罪經臺灣臺南地方法院於93年8月16日以93年度訴字
    第624號判決分別處有期徒刑7月及3月，並定應執行刑為有
    期徒刑9月確定，上開三罪經臺灣臺南地方法院於93年11月
    12日以93年度聲字第1606號裁定定應執行刑有期徒刑2年確
    定，於94年12月29日縮短刑期假釋出監付保護管束，於95年
    3月3日保護管束期滿未經撤銷假釋，視為執行完畢。詎仍不
    知悔改，於強制戒治執行完畢釋放後五年內，基於施用第二
    級毒品之犯意，於96年11月20日凌晨1時許，在其嘉義縣太
    保市港仔墘39之21號2樓17室內，以將甲基安非他命置入玻
    璃球內加熱燒烤吸食煙霧之方式，施用第二級毒品甲基安非
    他命1次；復基於施用第一級毒品海洛因之犯意，隨即在上
    址，以注射針筒注射方式，施用第一級毒品海洛因1次。嗣
    於96年11月20日10時10分，由該署檢察官率警在上址逕行搜
    索查獲，並扣得其所有如附表所示物品及其施用剩餘之第一
    級毒品海洛因15包（含袋總重37.37公克、第二級毒品甲基
    安非他命5包（含袋總重27.45公克），復經得甲○○同意後
    ，採其尿液送驗，其結果呈海洛因之代謝物可待因、嗎啡及
    安非他命、甲基安非他命陽性反應，始悉上情。
二、案經嘉義縣政府警察局報告臺灣嘉義地方法院檢察官偵查起
    訴。
    理  由
一、本件係經被告甲○○於準備程序為有罪之表示，而經本院合
    議庭裁定由受命法官獨任以簡式審判程序加以審理，依刑事
    訴訟法第273條之2、第159條第2項之規定，不適用傳聞法則
    有關限制證據能力之相關規定；並得依同法第310條之2準用
    第454條之規定製作略式判決書（僅記載「證據名稱」），
    合先敘明。
二、上開事實，業據被告甲○○於警詢、偵查及本院坦承不諱，
    而其上開為警查獲所採集之尿液，經送請高雄市立凱旋醫院
    檢驗結果，確呈施用第一級毒品海洛因之代謝物可待因、嗎
    啡及第二級毒品安非他命、甲基安非他命之陽性反應，有該
    院96年12月3日濫用藥物尿液檢驗報告、代號與真實姓名對
    照表在卷可稽，並有附表編號1至5所示之物品扣案可證。且
    被告自承扣案白色粉末15包及透明晶體5包，均係其當日甫
    施用完畢剩餘者，而經採其尿液送驗結果，確實呈現第一級
    毒品海洛因之代謝物及第二級毒品安非他命、甲基安非他命
    之陽性反應，業如前述，堪認前開扣案毒品確分屬第一級毒
    品海洛因及第二級毒品甲基安非他命，綜上，被告上開自白
    與事實相符，堪以採信。再查被告曾於92年間因施用毒品案
    件，經法院裁定觀察、勒戒後，認為有繼續施用毒品傾向，
    復經裁定令入戒治處所施以強制戒治，嗣因無繼續戒治必要
    ，經法院裁定停止戒治，所餘戒治期間交付保護管束，於93
    年3月30日保護管束期滿未經撤銷停止戒治，視為強制戒治
    執行完畢釋放，有臺灣高等法院被告前案紀錄表在卷可參，
    是被告於強制戒治執行完畢釋放後，5年內再犯施用毒品罪
    ，自應依法論罪科刑。
三、查海洛因及甲基安非他命分屬毒品危害防制條例第2條第2項
    第1款之第一級毒品及同條項第2款所列之第二級毒品，核被
    告所為，係犯毒品危害防制條例第10條第1項之施用第一級
    毒品罪及同條例第10條第2項之施用第二級毒品罪。被告因
    施用第一級毒品海洛因及第二級毒品甲基安非他命而持有海
    洛因及甲基安非他命之低度行為，為其施用之高度行為所吸
    收，不另論罪。被告所犯上開2罪，犯意各別，行為互異，
    罪名有異，應予分論併罰。再被告有事實欄所載之前科科刑
    及執行紀錄，有臺灣嘉義地方法院檢察署刑案資料查註紀錄
    表、臺灣高等法院被告全國前案紀錄表各1份在卷可按，其
    受徒刑之執行完畢，5年以內故意再犯有期徒刑以上之罪，
    為累犯，應各依刑法第47條第1項之規定，加重其刑。爰審
    酌被告前曾因施用毒品觸法，仍不知悛悔，又施用足以導致
    精神障礙、性格異常，甚至造成生命危險之毒品，戕害一己
    之身體健康，惟其犯罪後尚能坦承犯行等一切情狀，分別量
    處如主文所示之刑，並定其應執行刑。
四、扣案之第一級毒品海洛因15包（含袋總重37.37公克、第二
    級毒品甲基安非他命5包（含袋總重27.45公克），業據被告
    供承為其遭查獲當日施用剩餘者，且其採尿送驗結果，亦分
    呈第一級毒品海洛因之代謝物及第二級毒品安非他命、甲基
    安非他命之陽性反應，業如前述，堪認前開扣案毒品確分屬
    毒品危害防制條例第2條第2項第1款及第2款所定之第一級及
    第二級毒品，應依毒品危害防制條例第18條第1項前段之規
    定，宣告沒收銷燬（雖復經另案扣押在案，惟查獲之毒品，
    與被告被訴本案非全然無關，且尚未沒收銷燬執行在案，即
    仍應由本院諭知沒收銷燬）。另扣案如附表編號1至5所示物
    品分係被告所有供犯本件施用第一級毒品及第二級毒品罪所
    用或犯罪預備之物；業據被告於供承在卷（見本院97年4 月
    16日審判筆錄），均併依刑法第38條第1項第2款規定宣告沒
    收。至附表編號6至9所示物品，尚乏證據證明與被告本案犯
    罪有關，爰不另為沒收之諭知，併此敘明。
據上論斷，應依刑事訴訟法第273條之1第1項、第299條第1項前
段，毒品危害防制條例第10條第1項、第2項、第18條第1項前段
，刑法第11條前段、第47條第1項、第51條第5款、第38條第1項
第2款，判決如主文。
本案經檢察官江金星到庭執行職務
中    華    民    國    97    年    4     月    30    日
                  刑事第四庭  法  官  王慧娟
上列正本證明與原本無異。
如不服本判決，應於判決送達後十日內向本院提出上訴狀，上訴
書狀依法應敘述具體理由，如未敘述具體理由者，應於上訴期間
屆滿後二十日內補提理由書於本院（均應附繕本）。告訴人或被
害人如對於本判決不服者，應具備理由請求檢察官上訴，其上訴
期間之計算係以檢察官收受判決正本之日期為準。
                              書記官  黃子祝
中    華    民    國    97    年    4     月    30    日
附錄法條：
毒品危害防制條例第10條
施用第一級毒品者，處 6 月以上 5 年以下有期徒刑。
施用第二級毒品者，處 3 年以下有期徒刑。
附表：
┌──┬─────────┬────────┐
│編號│品名              │數量            │
├──┼─────────┼────────┤
│1   │盛裝上開毒品海洛因│拾伍個          │
│    │之外包裝袋        │                │
├──┼─────────┼────────┤
│2   │盛裝上開毒品甲基安│伍個            │
│    │非他命之外包裝袋  │                │
├──┼─────────┼────────┤
│3   │斜削吸管          │參支            │
├──┼─────────┼────────┤
│4   │注射針筒          │拾貳支          │
├──┼─────────┼────────┤
│5   │玻璃球管          │參支            │
├──┼─────────┼────────┤
│6   │小夾鍊袋（未使用）│拾貳支          │
├──┼─────────┼────────┤
│7   │行動電話          │壹支            │
├──┼─────────┼────────┤
│8   │偽造駕照          │貳張            │
├──┼─────────┼────────┤
│9   │現金（新臺幣）    │伍拾參萬零陸佰元│
└──┴─────────┴────────┘


司法院資訊處製作；財團法人民間司法改革基金會備份。
